【裁判字號】    89,易,1322
【裁判日期】    890713
【裁判案由】    竊盜
【裁判全文】
臺灣板橋地方法院刑事判決                        八十九年度易字第一三二二號
    公  訴  人  臺灣板橋地方法院檢察署檢察官
    被      告  乙○○
右列被告因竊盜案件，經檢察官提起公訴 (八十九年度偵字第四五七二號)，本院判
決如左：
    主  文
乙○○無罪。
    理  由
一、公訴意旨略以：被告乙○○意圖為自己不法之所有，於民國八十九年二月二十八
    日凌晨二時三十分許，在位於台北縣永和市○○路三三一號之統一超商內，趁該
    店店員甲○○不注意之際，竊取由甲○○所管領之凱蒂貓亮麗脣膏二支，價值新
    台幣（下同）三百三十六元，得手後，放置於其外套暗袋內藏匿，欲離去時，為
    甲○○發覺，報警查獲。因認被告所為，係涉有刑法第三百二十條第一項之竊盜
    罪嫌。
二、公訴人認被告乙○○涉有上開犯行係以：告訴人甲○○於警訊時之指訴，及監視
    錄影帶一捲、贓物認領保管收據一紙為證。並認被告當時縱身上有一千五百元，
    惟被告所未結帳之物，皆體積小，容易藏匿，且放置外套暗袋內，顯與正常購物
    之行止相違，其顯係貪小便宜之竊取行徑等情，為其主要論據。訊據被告乙○○
    堅決否認竊盜犯行，辯稱：當時我買礦泉水、蠟燭、卸妝水、卸妝棉，手上抱一
    大堆東西，我在跟女店員討論新的拖把使用方式，就有一位男店員走過來推我，
    說要我把東西拿出來，不然就叫警察，就把我推到角落。脣膏我放在口袋裡，我
    還在跟女店員討論拖把，沒有結帳等語。
三、按犯罪事實應依證據認定之，無證據不得推定其犯罪事實，刑事訴訟法第一百五
    十四條定有明文，又告訴人之告訴，係以使被告受刑事訴追為目的，是其陳述是
    否與事實相符，仍應調查其他證據以資審認；且認定不利於被告之事實，須依積
    極證據，苟積極證據不足為不利於被告事實之認定時，即應為有利於被告之認定
    ，更不必有何有利之證據，最高法院五十二年台上字第一三００號判例及三十年
    上字第八一六號判例分別著有明文可資參照。經查：證人即統一超商店員甲○○
    到庭證稱：「那一天我上大夜班，在凌晨一、二時許，剛接班沒多久，比較忙，
    我一邊要處理機器，一邊要注意賣場，那時發現被告在賣場逗留時間比較久，稍
    微注意一下，我就走過去，看一下，發現被告手上拿著三、四支凱蒂貓脣膏，我
    就回去工作，等到被告離開那個地方，我再回去看，發現少了二支凱蒂貓脣膏，
    再進一步發現被告手上沒有脣膏，我就懷疑被告有偷竊嫌疑，我請晚班小姐幫我
    注意賣場，我就到房間看監視錄影帶，從錄影帶看到被告有掀左邊衣服的動作，
    我回到賣場，直接請被告把東西拿出來，被告說他要到櫃檯結帳，在僵持不下情
    況，我就報警。（問：凱蒂貓脣膏二支如何找到？）是我請被告從外套口袋拿出
    來，是在警察到之前，當時被告說他要到櫃台才拿出來結帳，（問：當時被告手
    上有拿其他東西否？）有飲料和日用品，大約三、四樣東西在手上」等語（見本
    院八十九年六月一日訊問筆錄），是依證人甲○○所證，被告當時手上持有三、
    四樣購買之物品，有飲料及日用品等物，尚未至櫃台結帳，即為店員甲○○懷疑
    竊取該店物品而報警，是被告當時既尚未至櫃台結帳離去，如何能即認被告有竊
    盜之意？且依被告所供，當時被告正在請女店員示範如何使用拖把，被告站在放
    置拖把的欄架前，還沒有到櫃台結帳，手上持有購買之礦泉水、日用品等物（見
    上開筆錄），此為證人甲○○所不否認，是依當時情形，被告或係因凱蒂貓脣膏
    二支體積較小而放置於外套口袋，欲待結帳時始取出，亦非無可能，是尚不能僅
    以被告將二支脣膏置於外套口袋內即認被告竊盜犯行。公訴人雖認被告將脣膏置
    於外套暗袋內藏匿云云，然查，證人甲○○於本院審理時證稱係於外套口袋內取
    出脣膏並非外套暗袋內，且當時被告手上尚持有三、四樣東西，並與女店員討論
    拖把，則被告或係因手上持有多樣物品，而隨手將欲購買之脣膏置於外套口袋內
    ，亦與常情並不違背。此外，復查無其他積極確切之證據足資認定被告乙○○有
    何竊盜之犯行，既不能證明被告犯罪，依右開說明，自應依法為被告無罪之諭知
    。
據上論斷，應依刑事訴訟法第三百零一條第一項，判決如主文。
本案經檢察官陳銘祥到庭執行職務
中      華      民      國    八十九    年      七      月     十三     日
                                      臺灣板橋地方法院刑事第一庭
                                          法  官    胡  堅  勤
右正本證明與原本無異。
如不服本判決，應於判決送達後十日內，向本院提出上訴狀。
                                          書記官    劉  文  美
中      華      民      國    八十九    年      七      月     十三     日


司法院資訊處製作；財團法人民間司法改革基金會備份。
